臺灣嘉義地方法院民事裁定
109年度消債更字第131號 
聲請人即
債  務  人  詹振誠  
代  理  人  李毅斐律師(法扶律師)
相對人即
債  權  人  華南商業銀行股份有限公司

法定代理人  張雲鵬  


債  權  人  國泰世華商業銀行股份有限公司

法定代理人  郭明鑑  
債  權  人  台新國際商業銀行股份有限公司


法定代理人  吳東亮  


債  權  人  日盛國際商業銀行股份有限公司

法定代理人  黃錦瑭  


債  權  人  中國信託商業銀行股份有限公司


法定代理人  利明献  


債  權  人  台新資產管理股份有限公司

法定代理人  吳統雄  
上列當事人間聲請更生程序事件，本院裁定如下：
    主  文
債務人甲○○自中華民國110年3月17日下午6 時起，開始更生程序
。
命本院司法事務官進行本件更生程序。
    理  由
一、聲請意旨略以：聲請人對於債權人台新國際商業銀行股份有
    限公司等債權人負有新臺幣（下同）747,787 元之無擔保債
    務。因有不能清償債務情事，前已向法院聲請債務清理調解
    ，惟調解不成立。聲請人因消費借貸、信用卡或現金卡契約
    ，對金融機構負債務。前項債務，曾以書面向最大債權金融
    機構請求共同協商債務清償方案而不成立。聲請人無資產，
    債務總金額則有747,787 元，有不能清償債務之情事。爰提
    出財產及收入狀況說明書、債權人清冊、債務人清冊等資料
    ，聲請更生。
二、按債務人不能清償債務或有不能清償之虞者，得依本條例所
    定更生或清算程序，清理其債務，消費者債務清理條例第3
    條定有明文。又按，法院開始更生程序之裁定，應載明其年
    、月、日、時，並即時發生效力；前項裁定不得抗告，並應
    公告之。法院裁定開始更生或清算程序後，得命司法事務官
    ，進行更生或清算程序，必要時，得選任律師、會計師或其
    他適當之自然人或法人一人為監督人或管理人。消費者債務
    清理條例第45條、第16條第1項亦設有明文規定。
三、經查，聲請人前於民國109年6月30日已向本院聲請債務清理
    調解，惟於109年7月30日調解不成立。上情業據聲請人提出
    本院109年度司消債調字第104號調解不成立證明書佐參，並
    經本院調卷核閱無訛。次查，聲請人主張有不能清償債務之
    情事，業據聲請人提出財產及收入狀況說明書、107 年度及
　　108年度綜合所得稅各類所得資料清單、全國財產稅總歸戶
    財產查詢清單及債權人清冊等資料為證。又查，依聲請人所
    提出金融機構之存摺交易明細資料，聲請在太保南新郵局於
　　107年12月21日存款餘額為16元；109年12月25日存款餘額亦
    為16元。
四、再查，本件聲請人借款原因及停止清償的原因：
　　聲請人陳稱伊債務形成的原因，多係用於生活所需，但因為
    家裡有小孩要養，工作又不順利，當時的工作是送貨、送家
    俱，每月薪資約20,000元，要負擔家裡的開銷，入不敷出，
    而無法清償債務，並非係無正當理由而停止清償。
五、復查，本件聲請人更生償還計劃：
　　聲請人陳稱伊目前以擺攤販售水果為生，衡量現實收支狀況
    ，伊願意以每月2,000元履行更生方案。
六、聲請人有不能清償債務情事或有不能清償之虞的認定：
(一)本件聲請人陳稱伊對於台新國際商業銀行股份有限公司等債
    權人所負之無擔保債務，合計747,787 元云云。而查債權人
    台新國際商業銀行股份有限公司以109 年12月21日函，陳報
    債權金額1,041,657 元。債權人華南商業銀行股份有限公司
    以109年7月20日消債事件申報債權狀，陳報債權金額為159,
    277 元，其中本金為48,086元、利息及違約金111,191元。
    債權人國泰世華商業銀行股份有限公司以109年7月20日民事
    陳報狀，陳報債權金額為268,444元，其中本金77,000元、
    利息162,009元、違約金及其他費用29,435 元。債權人中國
    信託商業銀行股份有限公司以109年7月24日債權人債權陳報
    狀，陳報債權金額為377,905 元，其中本金為117,398元、
    利息為238,337元、違約金及其他費用為22,170元。債權人
    日盛國際商業銀行股份有限公司以109年7月27日民事陳報狀
    ，陳報債權金額為97,757元，其中本金為27,373元、利息為
    70,384元、其他費用為1,407 元。因此，聲請人實際上所負
    欠之債務，至少應有2,001,220元以上。
(二)第查，聲請人目前在從事賣水果的工作，每月收入約18,000
    元。又查，聲請人主張依行政院衛生福利部公告嘉義縣每人
    每月最低生活所需1.2 倍計算，每月14,866元為每月必要生
    活費用。因聲請人所主張生活費用的支出金額，未逾依衛生
    福利部公告109年度臺灣省最低生活費1.2倍即14,866元之數
    額，核其所主張之金額，尚屬合理，應可採認。又查，聲請
    人有四名子女，其中三名子女為未成年，分別為17歲、14歲
    及11歲，有聲請人提出之戶籍謄本佐參。聲請人主張伊必須
    負擔三名未成年子女每個月生活費用二分之一，每月以14,8
    66元計算，每月扶養費用為22,299元，未逾法定必要生活費
    用之範圍，應可採認。
(三)再查，聲請人名下無不動產，有西元2007年出廠之AVE-1751
    號汽車一部，車齡已13年以上，車子已老舊，殘值甚微。另
    查，聲請人在太保南新郵局存款餘額僅16元。而聲請人目前
    從事賣水果的工作，每月收入約18,000元，扣除聲請人每月
    必要生活費用14,866元及子女扶養費用22,299元後，仍尚有
    不足額，遑論於要清償所積欠之2,001,220元以上之債務。
    因此，本件堪認聲請人確有不能清償債務情事或有不能清償
    之虞。
七、本件無應予駁回聲請更生之事由：
　　經查，聲請人為一般消費者，無從事營業活動，所負無擔保
    之債務總額未逾1,200 萬元，且未經法院裁定開始清算程序
    或宣告破產。又查，聲請人亦無消費者債務清理條例第6 條
    第3項所定得予駁回更生聲請之情形，而且亦無同條例第8條
    或第46條各款所定應予駁回更生聲請之事由存在。
八、綜據上述，本件債務人因生活所需而借款，但因為家裡有小
    孩要養，工作又不順利，入不敷出，而無法清償債務。本院
    審酌上情，認為聲請人就法院所命補正事項，已經配合陳報
　　太保南新郵局存摺交易明細資料，並說明向債權人借款原因
    及停止清償的原因，及提出可供法院參酌之證明資料，可認
    為已盡所應負之協力義務。而且，聲請人所提出的更生償還
    計畫，在每月收入扣除必要生活費用及扶養三名未成年子女
    之費用後，已無餘額之情況下，仍願再樽節開銷，每月償還
    給債權人2,000 元，可認為聲請人確實有債務清理之誠意。
    本件聲請人聲請更生，符合消費者債務清理條例第3條規定
    ，復查無消費者債務清理條例第8條或第46條所定應予駁回
    更生聲請之事由。因此，聲請人向本院具狀聲請更生，乃於
    法有據，屬有理由，應予准許，爰裁定如主文，並依首揭規
    定命司法事務官進行本件更生程序。
九、至債權人台新國際商業銀行股份有限公司109 年12月18日函
    、中國信託商業銀行股份有限公司109年12月18日民事陳報
    狀、華南商業銀行股份有限公司於109年12月23日所提出之
    消債事件陳報狀及日盛國際商業銀行股份有限公司於109 年
    12月23日提出之民事陳報狀所述意見內容。因依上述說明，
    本件債務人聲請更生，符合消費者債務清理條例第3 條規定
    ，且無消費者債務清理條例第8 條或第46條所定應駁回聲請
    之事由，因此，本院經核閱上揭函文及陳報狀內容後，認為
    與本件裁定結果均無影響，爰不逐一論駁，附此敘明。
十、依消費者債務清理條例第11條第1項、第45條第1項、第16條
    第1項，裁定如主文。
中　　華　　民　　國　　110　 年　　3 　　月　　17　　日
                  民事第二庭法　官　呂仲玉
以上正本係照原本作成。
本裁定不得抗告。
中　　華　　民　　國　　110 　年　　3 　　月　　17　　日
                            書記官  朱鴻明